Greffiers des bâtiments (1726)
Archives nationales de France
- Mars-avril 1726, Z/1j/579; 72 procès-verbaux
  - 14 mars 1726, Z/1j/579; dossier 13; 1 cahier de 6 pages
    Partie opposante :1/ L’Anglois, Nicolas 2/ Boullet, Pierre
    Lieux de l’expertise: deux maisons sises à La Chapelle Saint-Denis
    Pièces ajoutées :1/ une feuille comportant des notes diverses, un plan de la maison de Loïs Pellerain dressé en 1663 au moment du partage de son héritage 2/ marché du 19 février 1622 pour la construction du mur3/ marché du 1er juin 1643 pour l’alignement du mur mitoyen.
    Motivations: « Nous nous sommes transportez audit lieu de La Chapelle en une maison qui nous a esté indiquée où pend pour enseigne l’Image saint Pierre à l’effet de voir et visitter un mur et le terrain sur lequel il est assis pour connoistre si il est mitoyen […] En conséquence de la déclaration faitte par ledit Augustin Cottin que le mur dont est question est pitoyen entre luy et lesdits L’Anglois et Boullet. Lesquels lors présents ont soutenu que la proprietté dudit mur leur apartient et qu’il est basty sur le terrain à eux apartenant ».
    Conclusions: « Après quoy nous experts susdits, attendu les dires et protestations de nullité cy dessus alléguées par lesdits sieurs L’Anglois audit nom assisté dudit M. Aubertin son procureur, tant de la sommation à eux faitte que de la visitte que nous pourions faire comme estant une suitte de ladite sommation, nous avons cedé à procéder à icelle visitte jusqu’à ce que par nous Monsieur ait esté statué sur la vallidité ou nullité desdites sommations et jusqu’à ce, nous nous sommes retirés. ».
  - 14 mars - 16 mars 1726, Z/1j/579; dossier 14; 1 cahier de 10 pages
    Rue du vieux colombier
    Type d’acte: Toisé et estimation travaux
    Institution requérante: Gabriel Madeleine de Courbon, marquis de Blénac; Jean Pierre Sedaine, maître maçon à Paris, par pouvoir du 11 mars 1726
    Cause de l’expertise: divergence sur le coût des travaux exécutés par Sedaine
    Partie requérante: Courbon, Gabriel Madeleine de, marquis de Blénac, locataire
    Partie opposante: Sedaine, Jean Pierre, maître maçon à Paris
    Entrepreneur, maître d’œuvre: Sedaine, Jean Pierre, maître maçon à Paris
    Lieux de l’expertise: une maison rue du vieux colombier
    Pièces ajoutées :1/ Résumé du rapport d’expertise fait le 14 décembre 1736 2/ pouvoir donné le 11 mars 1726 à Pierre Quirot par le marquis de Blénac et Jean Pierre Sedaine.
    Motivations: « toiser, priser et estimer les ouvrages de maçonnerie et autres que ledit sieur Sedaine a fait et faire faire par l’ordre de mondit sieur de Blénac en ladite maison scize rue du vieux Collombier, occupée par ledit seigneur marquis de Blénac, appartenant à M. de Moré, au par dessus de ceux contenus au procès verbal qui a esté fait nous Quirot et le sieur Loir expert datté au commencement du 27 août 1725, sans préjudice audit seigneur marquis de Blénac de son recours, droits et actions contre ledit sieur de Moré, propriétaire de la maison scize rue du vieux Collombier […] »
    Conclusions: « Somme totalle et generalle à quoy montent et reviennent ensemble tous les susdits ouvrages tant maçonnerie, marbre, charpenterie, couverture, menuiserie suivant les estimations par nous cy dessus faites, dix neuf cent soixante livres dix neuf sols trois deniers ».
    Coût de l’expertise: Pierre Quinot a reçu 18 livres pour trois vacations.
  - 18 mars - 7 mai 1726, Z/1j/579; dossier 15; 1 cahier de 26 pages
    Ile Saint-Denis
    Type d’acte: Alignement mur
    Institution requérante: Chambre des Requêtes du palais, par exploit du 13 mars 1726
    Cause de l’expertise: alignement d’un mur mitoyen à deux maisons
    Partie requérante: Oudinot, Jean Baptiste, ancien payeur des rentes de l’Hôtel de ville
    Partie opposante: Durand, Robert, écuyer chevalier de l’ordre de Saint-Louis
    Lieux de l’expertise: maisons
    Motivations: « Nous nous sommes transportés en une maison et jardin appartenant au sieur Durand et en une maison et jardin appartenant au sieur Oudinot pour procéder à l’allignement ordonné par la sentence de la cour du dix janvier de la présente année mil sept cent vingt six et au procès verbal de l’estat des lieux en l’exécution de la sentence du quatre octobre mil sept cent vingt cinq »
    Conclusions: L’expert propose trois façons de réaliser cet alignement et conclut « Et attendu que ledit allignement ne peut précisément estre fait avant que la Cour ait décidé sur les réflexions par nous cy dessus faittes et sur les manières différentes de déterminer la ligne de séparation desdits deux lots qui doivent faire la règle dudit allignement et qui nous paroissent touttes questions de droit. Nous avons surcis à faire ledit alligement, jusqu’à ce que sur les tiltres qui ont esté représentez, sur les déclarations exactes des lieux et sur les plans que nous avons pareillement fait, la Cour aye statué, et réglé ladit ligne de séparation ».
    Coût de l’expertise: Pierre Quinot a reçu 48 livres pour deux journées de campagne et 24 livres pour quatre vacations à Paris. Le greffier Jacques Quirot a touché 48 livres pour deux journées de campagne et 24 livres pour quatre vacations à Paris. Un aide a été rémunéré 3 livres. Le plan a coûté 25 livres, la grosse 20 livres. Le papier, le contrôle et le droit d’annonce du plan ont coûté 20 livres. Le coût total de l’acte s’élève à 202 livres.
  - 18 mars - 19 mars 1726, Z/1j/579; dossier 16; 1 cahier de 26 pages
    Vieille place aux veaux, rues Pied-de-boeuf et petit carrefour au bout de la rue de la lanterne
    Type d’acte: Visite et estimation édifice
    Institution requérante: Lieutenant civil du Châtelet, par requête du 13 mars 1726
    Cause de l’expertise: expertise de l’état d’une maison faisant partie d’un héritage qui menace ruine
    Expert(s): Frémiot, Nicolas, architecte
    Partie requérante: Delespine, Marie Anne, veuve de Du Fresne, Claude, docteur régent de médecine en la faculté de Paris, tutrice ayant la garde bourgeoise de damoiselle Du Fresne, Marie Magdelaine, fille mineur dudit défunt
    Lieux de l’expertise: maison
    Pièces ajoutées: un plan de la maison, la requête du lieutenant civil du Châtelet en date du 13 mars 1726
    Motivations: « à l’effet de voir et visitter ladite maison et dresser procès verbal de son état où estant en l’absence des partyes et les sieur Lhomme [ marge: Md Boucher] et sa femme locataires de ladite maison présentement, nous avons fait lecture d’une requête à vous Monsieur présentée par ladite demoiselle veuve dudit sieur Dufresne et noms et qualités, exposition que ladite maison en question appartenante à ladite mineure tombe en ruine et menace d’une prochaine chutte qui peut causer des accidens, en sorte qu’il est nécessaire de l’abbatre promptement et que la supliante ayant intérets de constater le fait et de prendre des mesures et des arrangements pour la démolition et reconstruction de ladite maison afin qu’on ne puisse rien luy imputer de l’évènement, elle a été conseillé de vous donner ladite requête, en considération de quoy il vous plust Monsieur ordonner que par ledit expert qui seroit de vous nommé, ladite maison seroit veüe et visittée pour par luy faire son rapport sur la nécessité urgente de démolir ladite maison pour son rapport fait et deslivré se pourvoir par la supliante ainsy que de raison ladite requête signée de Paris au paraphe, au bas de laquelle est vôtre ordonnance Monsieur [ marge: en datte du treizième jour des présents mois et an] portant permission de faire visitter et dresser procès verbal par nous Frémiot juré expert susdit. »
    Conclusions: « Et après avoir veu visitté et examiné ladite maison en question de touttes parts et de fond en comble [ marge: tant en général qu’en particullier] ainsy que nous l’avons cy dessus déclaré et rapporté, nous estimons et nostre avis et qu’il est très urgent et nécessaire de l’abbatre et démolir en entier, n’estant pas possible de la retablir et ny ayant pas de seureté de l’habiter en l’estat qu’elle est et pouvant à tout instant en arriver la ruine et chutte totalle [ marge: même incendie] par son mauvais état qui provient tant de vétusté que de mauvaise qualité et construction originaire, les réparations qui y ont esté faites à différentes fois [ marge: n’ayant pas même esté faites pour la plus part à propos, solidement et de bonne qualité], ainsy que nous l’avons observé. Pour après ladite demolition totalle [ marge: qui doit estre faite incessamment], (en conservant touttesfois les partyes de murs mitoyens qui pouront se trouver de bonne qualité et [3 mots]), estre ladite maison reconstruite à neuf avec matériaux de bonne qualité et suivant l’art, en laquelle reconstruction il pourra estre remployé et fait servir [ marge: partye] des matériaux de démolition qui se trouveront bons et propres à remettre en œuvre. »
    Coût de l’expertise: Frémiot a reçu 12 livres pour deux vacations entières.
  - 18 mars 1726, Z/1j/579; dossier 17; 1 cahier de 6 pages
    Petite rue du Bac
    Institution requérante: Lieutenant civil du Châtelet, par assignation du 16 mars 1726
    Cause de l’expertise: différent à propos du partage d’un bien entre plusieurs propriétaires
    Expert(s) :1/ Le Pas Dubuisson, Claude Nicolas, architecte 2/ Loir, Jean Baptiste, architecte
    Partie requérante: Hauducoeur, Denis, laboureur demeurant à Jumonville
    Expert: Le Pas Dubuisson, Claude Nicolas, architecte
    Partie opposante :1/ Des Roziers, Catherine, veuve de Haudry, Jean César 2/ Lepois, Marie, veuve de Giguet, E tienne 3/ Barré, Denis, vigneron à Champlant au nom et comme tuteur de Nicolas Barré, fils mineur de lui et de défunte de Vinault, C athe rine de, sa femme 4/ Le Guillet, Marie, veuve de Vinault, François de au nom et comme tutrice des enfants mineurs dudit défunt et d’elle 5/ Brout, Jean, vigneron 6/ De Vinault, Marie Françoise, sa femme 7/ De Vinault, Marie Anne, fille majeure 8/ De Vinault, Geneviève. Tous propriétaires en partie de ladite maison.
    Lieux de l’expertise: maison où pend l’enseigne du chef de saint Denis
    Motivations: « à l’effet de faire la visitte, prisée et estimation de lad. maison et deconnoistre sy elle est partageable ou non ».
    Conclusions: « Et après l’avoir ainsy veüe et visitée, nostre avis est qu’elle ne peut se partager entre lesd. partyes. Pourquoy nous avons affin de parvenir à une juste estimation pris les mesures de l’emplacement total d’icelle maison et distinctement pour ce qui est occupé en bâtiments dans ce qui en en cour, et du tout fait les calculs, considération faite du quartier et rue où est scituée ladite maison, à l’estat présent des bâtiments qui la composent, lesquels sont anciens et où il y a plusieurs réparations à faire à ce que lad. maison est chargée du logement des soldats. Nous la prisons et estimons la somme de quatre mil cinq cent livres eu égard au couvert du temps présent et à la charge du cens cy 4500 livres »
    Coût de l’expertise: Dubuisson a reçu 12 livres pour deux vacations. Loir a reçu 6 livres pour une vacation.
  - 18 mars - 11 avril 1726 [5 avril 1726], Z/1j/579; dossier 18; 1 cahier de 6 pages
    Rue Saint-Jacques
    Type d’acte: Estimation réparations
    Institution requérante: Lieutenant civil du Châtelet, par assignation du 26 mai 1725
    Cause de l’expertise: différent au sujet de réparations locatives
    Expert(s): Fourier, Edmé, architecte
    Greffier de l’écritoire: Callot, Antoine Charles
    Partie requérante: Mouret, Louis, Augustin, marchand mercier à Paris, locataire de la boutique rue Saint-Jacques
    Partie opposante: Le Pas Dubuisson, Claude Nicolas, architecte, juré et expert à Paris, bailleur de Louis Mouret.
    Lieux de l’expertise: maison rue Saint-Jacques
    Pièces ajoutées: sommation délivrée par le lieutenant civil du Châtelet, le 5 avril 1726, pour que Fourier, Edmé, se présente chez Mouret, Louis, pour poursuivre l’expertise
    Motivations: visite, réception et estimation des réparations faites par Louis Augustin Mouret, locataire d’une boutique rue Saint-Jacques.
    Conclusions: L’acte n’a pas de conclusions.
    Coût de l’expertise: Fourier a reçu 30 livres.
  - 19 mars - 22 novembre 1726, Z/1j/579; dossier 19; 1 cahier de 16 pages
    Type d’acte: Estimation travaux
    Institution requérante: Chambre des requêtes du palais, par sommation du 16 mars 1726
    Cause de l’expertise: contrôle de la destruction de constructions parasites adossées à la maison de Jean Hébert.
    Partie requérante :1/ Hébert, Jean, marchand bourgeois de Paris, locataire de la boutique rue Saint-Jacques 2/ Petit, Jacques, maître serrurier à Paris
    Partie opposante :1/ Titon, Elisabeth Angélique, veuve de Jean Baptiste Jacques Gond d’Argenlieu, conseiller au parlement, tutrice de Jean Baptiste Maximilien Gond d’Argenlieu, leurs fils mineurs et héritier de son père 2/ Lefébure, Nicolas Philippe, écuyer, conseiller du roi, intendant et contrôleur général de l’argenterie des Menus plaisirs et affaires de la chambre du roi 3/ Jolly, Barthélémy, maître cordonnier à Paris
    Lieux de l’expertise: maison rue Saint-Antoine
    Motivations: « nous avons fait lecture de la susdite sentence rendue entre ledit sieur Jean Hébert […] demandeur à ce que les deffendeurs soient condamnés de faire détruire et démolir les soupentes, boutique et arrière boutique qui sont dans une allée de passade à costé de la maison dudit sieur Hébert où il demeure rue Saint Antoine et de faire restablir les ouvertures et percemens qui ont esté faits au mur dudit Hébert et ce au plus tard dans trois jours, sinon et à fautte de le faire qu’il luy seroit permis de faire détruire et démolir lesdits soupentes, boutique et arrière boutique, et de faire restablir lesdites ouvertures et percemens aux frais et dépens des deffendeurs [qui] seront sollidairement condamnés de luy faire le remboursement sur les quittances des ouvriers et jusqu’à ce qu’ils seront pareillement condamnez aux dommages et intérets dudit sieur Hébert en cas d’incendie et autres énervemens (sic) qui pourroient arriver. A l’effet de quoy et pr constatter le faits cy dessus articullez par ledit sieur Hébert, que les lieux seront vus et visittés par experts dont les partyes conviendront ou qui seront nommés d’office ».
    Conclusions: Les démolitions demandées ont été effectuées.
    Coût de l’expertise: Les deux experts et le greffier ont été payés chacun 18 livres pour trois vacations.
  - 19 mars - 20 mai 1726, Z/1j/579; dossier 20; 1 cahier de 16 pages
    Rue des Cordeliers
    Type d’acte: Visite, toisé et estimation d’ouvrages
    Institution requérante: Chambre des requêtes du palais, par sentence du 14 mars 1726
    Cause de l’expertise: retard de paiement des travaux effectués par Marin au domicile de La Fouasse en 1718.
    Partie requérante: Marin, Denis, bourgeois, maître maçon et entrepreneur en bâtiments à Paris
    Partie opposante: La Fouasse, Jacques, procureur en la cour
    Entrepreneur, maître d’œuvre: Marin, Denis, maître-maçon et entrepreneur en bâtiments à Paris
    Lieux de l’expertise: maison rue des Cordeliers
    Motivations: visite et estimation des ouvrages de maçonnerie faits en 1718 au domicile de Jacques La Fouasse par Denis Martin, pour la somme impayée de 3462 livres 19 sols 6 deniers, compte tenu de la variation du prix des matériaux.
    Conclusions: Le coût des travaux effectués a été réévalué à 2403 livres 7 sols 5 deniers.
    Coût de l’expertise: Loir a été payé 30 livres pour six vacations.
  - 19 mars 1726, Z/1j/579; dossier 21; 1 cahier de 3 pages
    Rue Saint-Martin
    Institutions requérantes: Fabrique de Saint-Nicolas-des-Champs; Mme de Cerfceux
    Cause de l’expertise: reconstruction d’un mur mitoyen ruiné.
    Expert(s): Joubert, Louis, architecte
    Parties requérantes :1/ Le Cha nt eur, Pierre, marguillier de Saint-Nicolas-des-Champs, Expert: Joubert, Louis, architecte 2/ Raisin, Charles, entrepreneur de bâtiments, maître-maçon à Paris, fondé de pouvoir de Cer fc eux, Madame de, veuve de M. de Rochefort, écuyer de la grande écurie du roi
    Lieux de l’expertise: deux maisons rue Saint-Martin à Paris
    Pièces ajoutées: 1/ pouvoir donné le 18 mars 1726 par Pierre Le Chanteur et Charles Raisin à Louis Joubert pour conduire la visite du mur mitoyen2/ pouvoir donné le 17 mars 1726 par la dame de Cerfceux à son maître-maçon, Charles Raisin pour conduire en son nom la visite du mur mitoyen.
    Motivations: visite du mur mitoyen séparant la maison appartenant à la fabrique de Saint-Nicolas-des-Champs de celle appartenant à la dame de Cerfceux, « dire ce qu’il y convient faire et à quels dépens et d’en donner l’allignement sur les anciens vestiges ». La dame de Cerfceux ayant « donné pouvoir aud. Sieur Raisin, maître masson à Paris, de restablir et reconstruire ce qu’il sera nécessaire de faire au mur partageant la maison apartenant à l’église et fabrique de Saint-Nicolas-des-Champs et la sienne, de se conjoindre avec nous Joubert expert susdit pour voir et visiter et plomber et mesme prendre l’allignement dudit mur s’il est nécessaire ».
    Conclusions: « lequel mur sera reconstruit avec moislons dures esmillez, maçonnez avec plastre au crible et ravallé de plastre des deux costez, depuis le rez de chaussée en amont jusqu’où il poura se recueillir, si recueillir se peut, et si la fondation dudit mur se trouvoit mauvaise ou qu’elle ne fut pas assise sur un fond solide, ladite fondation sera refaitte avec moislon durs, mortier de chaux et sable avec empattement de trois pouces de chaque costé et ce dans les parties nécessaires et qui se trouveront mauvaises, le tout aux frais et dépens communs des parties. Il sera observé de mettre audit mur mitoyen en la hauteur de l’estage du rez de chaussée desdits establis une jambe boutisse de pierre de taille dure d’Arcueil posée en bonne liaison à l’aboutissant dudit mur mitoyen du costé des establis et bouverie de derrière de la maison de ladite fabrique Saint-Nicolas-des-Champs et ce aussy aux frais et dépens communs des partyes. Les estayemens et restablissemens des deux costez dudit mur mitoyen seront faits chacun endroit, soy ainsy qu’il est d’usage.
    Coût de l’expertise: Joubert a touché 6 livres pour sa vacation, de même que le greffier.
  - 20 mars - 24 mars 1726, Z/1j/579; dossier 22; 1 cahier de 7 pages
    Montagne Sainte-Geneviève; rue du ban, place Maubert
    Institution requérante: Plume, Simone, veuve de Demay, Jean, vivant maître boucher à Paris
    Cause de l’expertise: contestation de legs dans le cadre de la séparation des biens et du règlement de la succession et de la communauté de mariage entre Simone Plume et le défunt Jean Demay, par leurs enfants.
    Greffier de l’écritoire: Collot, Antoine Charles
    Partie requérante :1/ Plume, Simone, veuve de Jean Demay, vivant maître boucher à Paris 2/ Demay, Jean, maître boucher à Paris, fils et héritier de Jean Demay 3/ Dosseville, Antoine, huissier commissaire au Châtelet, et son épouse, Demay, Françoise, fille et héritière de Jean Demay 4/ Capitaine, Pierre, maître boucher, et son épouse Demay, Sébastienne, fille et héritière de Jean Demay 5/ Bercher, Jean Baptiste Claude, marchand à Paris, et son épouse Demay, Anne, fille et héritière de Jean Demay.
    Expert: L oir, Jean Baptiste, architecte
    Partie opposante :1/ Demay, Jacques, marchand boucher, fils et héritier de Jean Demay 2/ Bouffart, Jean, procureur au barreau de Paris, et son épouse Demay, Madeleine, fille et héritière de Jean Demay.
    Lieux de l’expertise: deux maisons, l’une sur la montagne Sainte-Geneviève, l’autre rue du ban.
    Motivations: contestation du legs de deux maisons et de trois étaux de boucherie à quatre enfants de Jean Demay (Jean, Françoise, Sébastienne, Anne) par deux autres enfants du défunt (Jacques et Madeleine). La visite doit en estimer le prix.
    Conclusions: La maison de la Montagne-Sainte-Geneviève, « considération faitte du quartier où est scituée ladite maison, de l’estat présent des bastiments qui la composent qui sont anciens », est estimée à 29 000 livres. La maison de la rue du ban, « considération faitte de l’estat présent des batiments qui la composent qui sont fort anciens et à ce qu’il n’y a point de cour », est estimée à 5200 livres.Les étaux, « considération faitte du quartier où [ils] sont scitués, nous prisons et estimons celuy auquel est attaché le privilège de marchand boucher privilégié, la somme de 6720 livres […]. Et nous prisons et estimons les deux autres étaux ensuitte la somme de 20506 livres ».
    Coût de l’expertise: Loir a été payé 12 livres pour deux vacations.
  - 21 mars 1726, Z/1j/579; dossier 23; 1 cahier de 3 pages
    La Basse Courtille
    Institution requérante: Lieutenant civil du Châtelet de Paris, par sommation du 19 mars 1726
    Cause de l’expertise: contestation du règlement du compte établi entre Jacques Durand et Claude Béranger.
    Expert(s): Paumier, Jacques, architecte
    Partie requérante: Duran d, Jacques, maître charpentier à Paris.
    Partie opposante: Béranger, Claude, maître couvreur à Paris
    Entrepreneur, maître d’œuvre: Béranger, Claude, maître couvreur à Paris
    Lieux de l’expertise: une maison à la Basse Courtille.
    Motivations: calcul de la valeur des travaux de couverture exécutés par Béranger dans la maison de Durand afin d’estimer la somme restant à rembourser par le couvreur pour les trente cinq pièce de bois d’une valeur totale de 210 livres que lui a vendues Durand. Durand indique avoir déjà recouvert 44 livres.
    Conclusions: L’expert estime les travaux de couverture réalisés par Béranger dans la maison de Durand à 143 livres 10 sols 6 deniers.
    Coût de l’expertise: Paumier a été payé 7 livres 10 sols pour une vacation.
  - 21 mars - 23 mars 1726, Z/1j/579; dossier 24; 1 cahier de 9 pages
    Rue Neuve-Saint-Augustin
    Type d’acte: Visite d’ouvrages
    Institution requérante: Lieutenant civil du Châtelet de Paris, par sommation du 13 mars 1726
    Cause de l’expertise: litige entre deux voisins au sujet de l’égout du mur mitoyen.
    Expert(s) :1/ Fresne, Jean Luc, architecte 2/ Le Pa s Dubuisson, Claude Nicolas, architecte
    Partie requérante :1/ Monnerot, Marie Jeanne, propriétaire d’une maison à vendre mitoyenne de celle appartenant à la partie opposante 2/ Monnerot, Antoine Guy, chevalier de Saint-Louis, acquéreur de la maison de Marie-Jeanne Monnerot.
    Partie opposante :1/ L’Estandart, Jean Louis, marquis de Bully, propriétaire de la maison 2/ Lambèse, prince, propriétaire du foncier de la maison 3/ Brade, maître charpentier à Paris
    Expert: Le Pa s Dubuisson, Claude Nicolas, architecte
    Entrepreneur, maître d’œuvre: Brade, maître charpentier à Paris
    Lieux de l’expertise: une maison rue Neuve-Saint-Augustin
    Motivations: La sentence du 13 mars 1726 « ordonne que les lieux en question seront vus et visittez par experts, lesquels raporteront si dans la partie du mur où il n’y a point de bastiment du costé desdits sieurs de Bully et Monnerot, il y a un fillet du costé dudit sieur de Monnerot chevalier de Saint-Louis audit nom qui l’a ainsy soutenu et mis en fait; et s’il y en a un du costé de celle dudit sieur de Bully, comme aussy si dans la partie de mur auquel il y a un bastiment du costé du sieur Monnerot audit nom, il y a un fillet du costé de la maison dudit sieur de Bully, ainsy que M. Pachouin son advocat l’a soutenu, ce qui a été dénié par ledit sieur de Monnerot audit nom ».